【裁判字號】    95,訴,418
【裁判日期】    950918
【裁判案由】    給付借款
【裁判全文】
臺灣嘉義地方法院民事判決               95年度訴字第418號
原      告  慶豐商業銀行股份有限公司
法定代理人  甲○○
訴訟代理人
被      告  徐炳金即金海園小吃店
                        18  .
                        嘉義市.
上列當事人間給付借款事件，於中華民國95年9月4日言詞辯論終
結，本院判決如下：
    主  文
被告應給付原告新台幣肆萬陸仟玖佰壹拾玖元，及自民國九十五
年四月三十日起至清償日止，按年息百分之八點八八計算之利息
，與自民國九十五年五月三十一日起至清償日止，其逾期在六個
月以內者，按上開利率百分之十，超過六個月者，就超過部分，
按上開利率百分之二十計算之違約金。
被告應給付原告新台幣柒拾肆萬陸仟壹佰伍拾參元，及自民國九
十五年五月十六日起至清償日止，按年息百分之八點二三九計算
之利息，與自民國九十五年六月十七日起至清償日止，其逾期在
六個月以內者，按上開利率百分之十，超過六個月者，就超過部
分，按上開利率百分之二十計算之違約金。
訴訟費用由被告負擔。
本判決得假執行。
    事實及理由
壹、程序方面：按訴狀送達後，原告不得將原訴變更或追加他訴
    ，但擴張或減縮應受判決事項之聲明者，不在此限，民事訴
    訟法第255條第1項第3款定有明文。本件原告起訴時原聲明
    請求: (一)被告應給付原告新台幣 (下同)46,919 元，及自
    民國95年4月30日起至清償日止，按年息百分之八點八八計
    算之利息，與自95年5月31日起至清償日止，其逾期在6個月
    以內者，按上開利率百分之十，超過6個月者，就超過部分
    ，按上開利率百分之二十計算之違約金。(二)被告應給付原
    告746,153元及自民國95年4月30日起至清償日止，按年息百
    分之八點二三九計算之利息，及自民國95年5月31日起至清
    償日止，其逾期在6個月以內者，按上開利率百分之十，逾
    期超過6個月，就超過部分，按上開利率百分之二十加計之
    違約金。嗣於訴訟進行中，減縮訴之聲明 (二)為：被告應
    給付原告746,153元及自民國95年5月16日起至清償日止，按
    年息百分之八點二三九計算之利息，及自95年6月17日起至
    清償日止，其逾期在6個月以內者，按上開利率百分之十，
    逾期超過6個月，就超過部分，按上開利率百分之二十加計
    之違約金。經核與法尚無不合，應予准許，合先敘明。
貳、實體方面：
一、本件原告起訴主張：被告徐炳金即金海園小吃店偕同連帶保
    證人王英霖、高士紋分別於92年7月30日和94年7月15日向原告
    借貸500,000元和1,000,000元。依原告與被告借款契約約定
    利息，前者按年利率百分之八點八八固定計息；後者機動計
    息目前為年息百分之八點二三九，及約定兩者違約金逾期在
    6個月以內者，按上開利率百分之十，逾期6個月以上者，其
    逾越6個月部分，按上開利率之百分之二十計付。自借款日
    起以每個月為一期，按期攤還本息，若有一期未繳付，視為
    全部到期。債務人自95年4月30日起即未繳付第一筆借款本
    息，積欠本金餘額46,919元；又自95年5月16 日起亦未繳付
    第二筆借款本息，積欠本金餘額746,153元均未獲清償。爰
    依消費借貸法律關係請求被告分別給付上開兩筆借款之本金
    餘額、利息及違約金。
二、被告方面：承認原告所主張之借款債權及利息與違約金請求
    ，但其無資力返還，原告應與之成立債務協商，體諒其處境
    。
三、法院判斷：按當事人於言詞辯論時為訴訟標的之捨棄或認諾
    者，應本於其捨棄或認諾為該當事人敗訴之判決，民事訴訟
    法第384條定有明文，本件原告主張之請求，業據被告為認
    諾，有本院95年9月4日之言詞辯論筆錄可稽，核與原告所提
    出與其所述相符之南區國稅局嘉市三字第0943002176號函影
    本、放款客戶資料查詢單兩份、慶豐商業銀行兩筆貸款契約
    書影本兩份、金海園小吃店即徐炳金簽發本票一紙、慶豐商
    業銀行放款基準利率表等件相符。從而，原告依據消費借貸
    契約，請求判決如主文第一、二項所示，為有理由，應予准
    許。被告雖另請求原告與之成立債務協商，然查，債務協商
    乃係兩造合意所成立之契約，原告既不同意與被告協商，本
    院自無何依據得命原告為之，併此敘明。
四、本件判決，係本於被告認諾所為被告敗訴之判決，依民事訴
    訟法第389條第1項第1款之規定應依職權宣告假執行。
五、本件事證已臻明確，兩造其餘攻擊、防禦方法及所提證據，
    核與本判決結論無影響，爰不逐一論列，併此敘明。
六、據上論結，原告之訴為有理由，依民事訴訟法第78條、第
    389條第1項第1款判決如主文。
中    華    民    國    95    年    9    月    18    日
                        民二庭法  官  黃明展
以上正本係照原本作成
如對本判決上訴須於判決送達後20日內向本院提出上訴狀
中    華    民    國    95    年    9    月    18    日
                              書記官  王佩湘


司法院資訊處製作；財團法人民間司法改革基金會備份。
